臺灣高等法院臺南分院刑事判決
111年度金上訴字第637號
上  訴  人  
即  被  告  謝賢慶



選任辯護人  何紫瀅律師
上列上訴人因詐欺等案件，不服臺灣臺南地方法院110年度金訴
字第426號中華民國110年12月29日第一審判決（起訴案號：臺灣
臺南地方檢察署110年度偵字第14725、18484、20082號），提起
上訴，本院判決如下：
    主  文
原判決關於所處之刑及其定應執行刑，均撤銷。
謝賢慶犯三人以上共同詐欺取財罪，共伍罪，各處有期徒刑壹年
。應執行有期徒刑壹年肆月。
    理  由
壹、程序事項：
一、按刑事訴訟法第348條規定於民國110年6月16日公布，同年
    月18日生效施行，而本案係於111年5月18日繫屬本院，並非
    刑事訴訟法施行法第7之13條所規定仍適用修正前規定之案
    件，故應適用修正後刑事訴訟法第348條之規定，先予說明
    。又修正後刑事訴訟法第348條第2項、第3項分別規定：「
    對於判決之一部上訴者，其有關係之部分，視為亦已上訴。
    但有關係之部分為無罪、免訴或不受理者，不在此限」、「
    上訴得明示僅就判決之刑、沒收或保安處分一部為之」。
二、查本件被告謝賢慶上訴意旨，係認其業已坦承犯行，並已與
    告訴人黃千瑜、許家寧成立調解，及與告訴人連予榛成立和
    解，認原審量刑過重，並於本院審判期日陳明僅對量刑部分
    上訴（見本院卷第168頁)，且對於原判決（如附件）認定之
    犯罪事實及所引用之證據及理由、罪名均同意，並無不服，
    檢察官、被告及辯護人並均同意本院依照原審所判決之犯罪
    事實、證據、理由、引用法條及罪名為基礎，僅調查量刑證
    據及就刑度辯論（見本院卷第168頁）。至原判決關於不另
    為無罪諭知部分，未據檢察官提起上訴，依前揭說明，不在
    上訴範圍。準此，依據前述規定，本院僅就原判決量刑妥適
    與否進行審理，至於原判決其他部分（含原判決認定之犯罪
    事實及罪名），則非本院審理範圍，先予指明。
貳、上訴論斷之理由：
一、被告上訴意旨主張：被告業已坦承犯行，並已與告訴人黃千
    瑜、許家寧，及與告訴人連予榛成立和解，且後續有依調解
    及和解條件還款，且積極與告訴人程怡晴及莫燕新和解，然
    因故未能達成和解，是原審量刑過重，請求從輕量刑，並給
    予緩刑之宣告等語。
二、關於其他刑之減輕事由：
　　按犯洗錢防制法第14條之罪，在偵查或審判中自白者，減輕
    其刑，同法第16條第2項定有明文。查被告於本院審理時，
    就其所為一般洗錢之犯罪事實已自白坦承不諱，應依上開規
    定減輕其刑。　　
三、量刑撤銷改判之理由：
　　原判決以被告罪證明確，因而予以論罪科刑，固非無見。惟
    查：被告於原審判決後已於本院審理時坦承犯行(見本院卷
    第106、113-116頁)，且已與告訴人連予榛成立和解，有協
    議書（見本院卷第193頁)附卷足參，並應依洗錢防制法第16
    條第2項之規定，減輕其刑，原審未及審酌被告犯後坦承犯
    行之犯罪後態度，及業已與告訴人連予榛成立和解，暨未及
    適用洗錢防制法第16條第2項之規定，減輕其刑，容有未洽
    。被告上訴意旨，據其業已坦承犯行及已與告訴人連予榛成
    立和解，認原審量刑不當，為有理由，自應由本院將原判決
    關於所處之刑及其定應執行刑部分，予以撤銷改判，期臻妥
    適。
四、量刑：
    爰審酌被告正值青壯，不思以正途賺取所需，竟貪圖貸得款
    項花用之不法利益，參與本案詐騙，除提供自己帳戶供告訴
    人匯款外，又出面將詐騙款領出後交與詐欺集團成員，製造
    金流斷點，造成告訴人之財產損失同時，增加檢警查緝及告
    訴人求償之困難，所為實值非難，然被告所為非直接對告訴
    人施行詐術騙取財物，僅屬受指示行事而非出於主導地位，
    且終能於本院審理時坦承犯行之犯罪後態度，復與告訴人黃
    千瑜、許家寧調解成立，及與告訴人連予榛成立和解，並給
    付其等分期款等情，有臺灣臺南地方法院110年南司附民移
    調字第89號調解筆錄、協議書、郵政自動櫃員機交易明細表
    （見原審卷第201-202頁；本院卷第9-11、125-126、177、1
    93、197頁）在卷可稽，然迄未與告訴人程怡晴及莫燕新達
    成和解或賠償其等損害，暨兼衡被告未曾受刑之宣告，堪認
    其素行尚佳，有臺灣高等法院被告前案紀錄表（見本院卷第
    189-190頁）存卷足參，及被告自陳○○肄業之智識程度，已
    婚、育有一女、與妻女同住、在母親之○○店幫忙，月收入新
    臺幣0萬元之家庭生活狀況(見原審卷第245頁)等一切情狀，
    就被告所犯三人以上共同詐欺取財罪，共5罪，分別量處如
    主文欄第2項所示之刑。
五、定應執行部分：
　　另兼衡罪責相當、特別預防之刑罰目的，審酌被告所犯上開
    各罪反應出之人格、犯罪傾向，並衡酌整體犯罪過程各罪彼
    此間之關聯性（個別犯行之時間、空間、各行為所侵害法益
    之專屬性或同一性、數罪對法益侵害之加重效應等），及定
    應執行刑之限制加重原則等情狀綜合判斷，暨被告所犯各罪
    ，均係三人以上共同詐欺取財罪，俱屬侵害財產法益之犯罪
    ，且犯案時間密接，犯罪類型、手法均相類，具高度重複性
    ，各罪之獨立性較低，與侵害不可回復性之個人法益之犯罪
    有別，法益侵害之加重效應應予遞減，行為人透過各罪所顯
    示之人格面亦無不同等情，爰就被告上開所犯各罪所處之刑
    ，定其應執行刑為有期徒刑1年4月，以示懲儆。　　
六、本案不予宣告緩刑之理由：
　　本案被告除提供自己帳戶供告訴人匯款外，又出面將詐騙款
    領出後交與詐欺集團成員，製造金流斷點，造成告訴人之財
    產損失同時，增加檢警查緝及告訴人求償之困難，且被告所
    為本案犯行，造成多數告訴人受害，依其涉案程度及本案犯
    罪情狀，另被告固有與告訴人黃千瑜、許家寧調解成立，及
    與告訴人連予榛成立和解，然迄未與告訴人程怡晴及莫燕新
    達成和解或賠償其等損害，衡酌上情，認被告本案所宣告之
    刑，無以暫不執行為適當之情，本案不宜宣告緩刑。是被告
    請求給予緩刑宣告，並無可採。
據上論斷，應依刑事訴訟法第369條第1項前段、第364條、第299
條第1項前段，刑法第339條之4第1項第2款、第51條第5款，洗錢
防制法第14條第1項、第16條第2項，判決如主文。
本案經檢察官廖羽羚提起公訴，檢察官曾昭愷到庭執行職務。
中　　華　　民　　國　　111 　年　　7 　　月　　28　　日
                  刑事第四庭    審判長法　官  郭玫利
                                      法　官  曾子珍
                                      法　官  陳金虎
以上正本證明與原本無異。
如不服本判決應於收受送達後20日內向本院提出上訴書狀，其未
敘述上訴理由者，並得於提起上訴後20日內向本院補提理由書（
均須按他造當事人之人數附繕本）「切勿逕送上級法院」。
　　　　　　　　　　　　　　　　　　　書記官  蘇文儀
中　　華　　民　　國　　111 　年　　7 　　月　　28　　日
附錄本案論罪科刑法條：
中華民國刑法第339條之4：
犯第339條詐欺罪而有下列情形之一者，處1年以上7年以下有期
徒刑，得併科1百萬元以下罰金：
一、冒用政府機關或公務員名義犯之。
二、三人以上共同犯之。
三、以廣播電視、電子通訊、網際網路或其他媒體等傳播工具，
    對公眾散布而犯之。
前項之未遂犯罰之。

洗錢防制法第14條：
有第2條各款所列洗錢行為者，處7年以下有期徒刑，併科新臺
幣5百萬元以下罰金。
前項之未遂犯罰之。
前2項情形，不得科以超過其特定犯罪所定最重本刑之刑。